【裁判字號】    92,交抗,976
【裁判日期】    921007
【裁判案由】    違反道路交通管理處罰條例
【裁判全文】
臺灣高等法院交通事件裁定                        九十二年度交抗字第九七六號
    抗  告  人
    即受處分人  甲○○
右抗告人因違反道路交通管理處罰條例案件，不服臺灣板橋地方法院，中華民國九十
二年八月二十九日所為裁定（九十二年度交聲字第七二八號），提起抗告，本院裁定
如左：
    主  文
抗告駁回。
    理  由
一、按交岔路口十公尺內不得臨時停車，且禁止臨時停車處所不得停車，道路交通安
    全規則第一百十一條第一項第二款、第一百十二條第一項第一款分別定有明文。
    次按汽車駕駛人在禁止臨時停車處所停車者，處新臺幣（下同）六百元以上一千
    二百元以下罰鍰，道路交通管理處罰條例第五十六條第一項第一款亦定有明文。
二、原裁定略以：本件異議人即受處分人甲○○所有之車牌號碼ＥＲ─○一七五號自
    用小客車，於民國（下同）九十二年一月二十九日下午四時二十三分許，停放於
    臺北市○○街與天祥路交岔路口十公尺內禁止臨時停車之處所之路邊，經臺北市
    政府警察局中山分局（下稱原舉發機關）警員江金紋於拍照採證後，逕行掣單舉
    發等事實，有原舉發機關所掣發之北市警交大字第ＡＭ0000000號舉發違
    反道路交通管理事件通知單影本一紙、採證照片一幀附卷可稽，並經證人即掣單
    舉發異議人違規停車之原舉發機關警員江金紋於本院訊問時到庭結證明確（見本
    院九十二年六月十二日訊問筆錄）。異議人雖不服處分而提出異議，惟查：(一)交
    岔路口十公尺內不得臨時停車，且禁止臨時停車處所不得停車，前揭道路交通安
    全規則已定有明文，異議人身為汽車駕駛人，自無不知之理，亦不容其諉為不知
    ；而是否為禁止停車之處所，本應依各項交通法規之規範為依歸，縱未於路面或
    路緣畫設有紅線等標線，亦無礙其依據法令而為禁止停車處所之認定，駕駛人自
    不得徒憑該處未畫設紅線為由，即「自行」認定屬得停車之處所，此為至明之理
    ；異議人辯稱其停車地點並無紅線等禁止停車之標示云云，尚與本件違規地點是
    否確屬禁止停車處所之認定無涉，先予敘明。(二)觀諸卷附之違規採證照片，異議
    人所有之上開車牌號碼ＥＲ─○一七五號自用小客車，係停放於臺北市○○街、
    天祥路交叉路口旁之路邊，其車後輪部分已瀕近交叉路口處之行人穿越道（即斑
    馬線）外側，幾已欲輾壓其上，而車尾部份已然凌跨於行人穿越道之上方，顯係
    停放於交叉路口處十公尺內，實毫無疑義；異議人雖辯稱未經詳細測量，無從逕
    認係在交叉路口十公尺內云云，惟經由單純目視之方式，既已可輕易自卷附違規
    採證照片上得知異議人上開車輛確係停放於交叉路口十公尺內之事實，已詳前述
    ，異議人對此一望即知之事實，猶任意爭執，顯屬無據。(三)又異議人本件違規停
    車之地點，並未畫設任何停車格，此觀諸卷附採證照片自明；異議人辯稱該處「
    先前」曾畫為停車格云云，此與本件異議人「停車時」該處已取消先前停車格，
    而為禁止停車處所之事實，渺不相涉，自不得執此而為免罰之依據，本無待詳論
    ；況該處取消原先停車格之緣由，亦據證人江金紋於本院訊問時證述綦詳（見前
    述證人訊問筆錄），且依卷附違規採證照片所示，異議人停車之位置正係位於路
    旁施工區域之出入口處（設有「第一號門」之標示），為工地進出之要道，顯非
    一般觀念上可供停車之處；異議人任意將車輛停置於上開處所，並以該處「曾為
    」停車格等詞置辯，顯無可採。(四)再觀諸卷附之違規採證照片，照片右下角處有
    拍攝時間之標示，而照片內容所攝之場景、光影、色澤等，均屬自然呈現，並無
    任何造作之情，顯係直接拍攝所得，難認有何造假之情事；況警員對於交通違規
    案件依法拍照採證，焉有浪費大量人力、物力，刻意合成或造假照片之必要？異
    議人指稱採證照片恐有合成之虞，顯係其個人虛妄臆測之詞，毫無事實根據，洵
    無可採甚明。(五)末者，異議人本件在禁止臨時停車處所停車之違規事實，確係違
    反道路交通管理處罰條例第五十六條第一項第一款之規定，原舉發法條及原處分
    機關裁罰所依據之條文，均核無違誤；異議人指稱舉發法條有誤云云，尚屬誤會
    ，亦予敘明。綜上所述，本件異議人在禁止臨時停車之處所停車，違規事實明確
    ；原處分機關以異議人違反道路交通管理處罰條例第五十六條第一項第一款之規
    定，裁處罰鍰九百元，核無不當；本件異議為無理由，應予駁回。
三、經核原裁定認事用法，洵無違誤。抗告人抗告意旨以其過去停車之印象，該處實
    為可停車之處所，因此逕行停車，實未有故意違規之事實云云。惟查，證人即原
    舉發之臺北市政府警察局中山分局警員江金紋於原審訊問時證稱：以前畫停車格
    的時候是因為它是西向東的單行道，但是後來又改為雙向道，路口會有車子轉彎
    ，所以才把停車格塗掉等語，是縱該處於過去確有停車格而可停車，然其後既因
    路況改變，主管單位依法將該處停車格取消，並無違法之處；而該停車格畫線之
    塗銷，係一望即知之事實，尚難謂抗告人有何信賴可言，況該處為交叉路口又係
    工地之出入口，顯非可供停車之處，抗告人仍恣意停車於該處，顯有違規無疑，
    是其徒以之前該處係有停車格云云資為抗辯，而指摘原裁定不當，為無理由，應
    予駁回。
據上論斷，應依道路交通案件處理辦法第二十六條，刑事訴訟法第四百十二條，裁定
如主文。
中      華      民      國    九十二    年      十      月      七      日
                              台灣高等法院刑事第十二庭
                                    審判長法  官  劉  景  星
                                          法  官  陳  博  志
                                          法  官  陳  志  洋
右正本證明與原本無異。
不得再抗告。
                                          書記官  蔡  佩  珊
中      華      民      國    九十二    年      十      月     十五     日


司法院資訊處製作；財團法人民間司法改革基金會備份。
